【裁判字號】    97,上更(一),64
【裁判日期】    971006
【裁判案由】    違反毒品危害防制條例
【裁判全文】
臺灣高等法院花蓮分院刑事判決      97年度上更(一)字第64號
上  訴  人
即  被  告  甲○○
                    （現於臺灣花蓮監獄執行中）
指定辯護人  廖學忠律師
上列上訴人因違反毒品危害防制條例案件，不服中華民國97年1
月4日臺灣花蓮地方法院96年度訴字第384號第一審判決（起訴案
號：臺灣花蓮地方法院檢察署96年度偵字第3450號），提起上訴
，經最高法院發回更審，本院判決如下：
    主  文
原判決撤銷。
甲○○共同販賣第二級毒品，參罪，均累犯，分別量處有期徒刑
柒年捌月，柒年肆月、柒年貳月，應執行有期徒刑捌年貳月，未
扣案之販賣第二級毒品所得合計新臺幣肆仟捌佰元應與張茂成連
帶沒收，如全部或一部不能沒收時，以其財產抵償之；未扣案門
號0000000000號行動電話壹支沒收，如全部或一部不能沒收時，
追徵其價額。
    事  實
一、甲○○（綽號小黑）前曾於民國86年間因違反麻醉藥品管理
    條例案件，經法院判處有期徒刑4年6月確定，於89年6月5日
    因縮刑假釋出監。嗣於91年間因違反毒品危害防制條例案件
    ，經法院判處有期徒刑8月確定，經撤銷前開假釋執行殘刑
    並與前開有期徒刑8月合併執行，於93年11月22日縮刑期滿
    執行完畢。詎不知悔改，基於可獲得張茂成提供免費安非他
    命施用或免費使用其車子或送貨報酬之營利意圖，竟與張茂
    成（另案審理中）基於販賣第二級毒品牟利之犯意聯絡，以
    張茂成所有0000000000號行動電話作為聯繫工具，先後共同
    販賣第二級毒品安非他命如下：
    (一)於96年6月5日凌晨1時46分許，甲○○於張茂成以上開行
      動電話與吳曉雯聯絡販賣安非他命事宜後，駕車搭載張茂
      成一同前往花蓮縣吉安鄉太昌村三角市場前，共同販售新
      台幣（下同）4,000元之第二級毒品安非他命予吳曉雯，
      惟吳曉雯因張茂成交付安非他命數量不足，同年月7日僅
      交付價金3,500元予張茂成。
    (二)於96年6月6日上午11、12時許，甲○○以上開行動電話與
      夏梅芬聯絡販賣安非他命後，駕車搭載張茂成同至夏梅芬
      花蓮縣花蓮市復興新村43之2號住處，由甲○○將1,000元
      數量之第二級毒品安非他命交予夏梅芬，夏梅芬當場交付
      1000元價金之方式，共同販售予夏梅芬1次（檢察官原起
      訴甲○○於96年5、6月間，共同販賣安非他命予夏梅芬3
      、4 次，於原審論告時減縮起訴事實如上，參原審卷第
      197頁）。
    (三)於96年6月10日晚上7時40分許間，張茂成交待陳美吟以上
      開行動電話與甲○○聯絡購買安非他命事宜後，甲○○獨
      自駕車在花蓮縣吉安火車站前，將1,000元數量之第二級
      毒品安非他命，共同販售予陳美吟，惟陳美吟僅先交付30
      0元予甲○○。
二、案經花蓮縣警察局花蓮分局報告臺灣花蓮地方法院檢察署檢
    察官偵查起訴。
    理  由
壹、證據能力部分：
一、按被告以外之人於偵查中向檢察官所為之陳述，除顯有不可
    信之情況者外，得為證據，刑事訴訟法第159 條之1第2項所
    明定。經查，被告及辯護人對於本判決所引證人夏梅芬、吳
    曉雯、陳美吟等人於偵查中證詞之證據能力，均未予爭執，
    且該等證人均係檢察官諭知具結之義務及偽證之處罰，命證
    人具結後，各就其親身經歷為證述，並無不法取供而顯不可
    信之情況，依上開規定，應有證據能力。
二、次按司法警察機關於合乎通訊保障及監察法第5條第1項所規
    定之要件，在偵查中向檢察官提出聲請，經由檢察官核發通
    訊監察書後，即得實施通訊監察，修正前之通訊保障及監察
    法第5 條定有明文。經查，本案員警對卷附行動電話實施監
    聽錄音，已依法取得檢察官核發之通訊監察書，有通訊監察
    書（含通訊監察書電話附表）在卷可稽（警卷第74、75、77
    頁）。又依據該通訊監察書暨電話附表記載，案由涉嫌觸犯
    之法條為毒品危害防制條例第4條第1、2項，實施監察通訊
    ，監察方法為監聽、錄音及其他。因之，前開通訊監察書均
    已載明涉嫌觸犯案由、監察對象、監察之通訊種類及號碼等
    足資識別之特徵、監察處所、理由、方法、聲請機關或依職
    權核發、執行機關、適用法條、監聽結果報告等事項，已符
    合前開法定要件，是以本案員警對被告、證人張茂成所使用
    之行動電話實施監聽錄音，並未逾越授權實施監察之範圍，
    應有證據能力。而監聽錄得之錄音，係憑機械力照錄，未經
    人為操作，復未伴有個人主觀意見在內，卷附譯文表亦係依
    監聽錄得之內容轉譯，該譯文雖未經紀錄人簽名蓋章而有程
    式欠缺之瑕疵，惟被告及辯護人對卷附譯文之證據能力均表
    示無意見，本院審核該通訊監聽譯文係由承辦員警基於查緝
    本案之偵查過程中所製作，並無證據顯示存有詐偽或虛飾之
    情事，且本判決引述之96年6月6日11時43分14秒、96年6 月
    10日19時16分52秒之監聽譯文，分別由被監聽人即被告、證
    人夏梅芬及陳美吟等人於偵審中確認內容真實無誤，96年6
    月6日11時43分14秒該則監聽譯文，並經原審撥放監聽錄音
    帶命被告辨識聲音無訛，依據刑事訴訟法第159條之4第3款
    、第159條之5規定，亦應認有證據能力。
貳、實體部分：
一、訊據被告甲○○固坦承有於上開時地交付數量各1,000元之
    安非他命予夏梅芬、陳美吟各1次，並向陳美吟收取300元的
    價金，惟否認販賣犯行，辯稱：我只是幫張茂成送貨給夏梅
    芬、陳美吟而已，並未賺取價差或量差，無營利意圖，不構
    成販賣，雖然張茂成有時會提供免費的安非他命給我施用，
    但係載張茂成賭博回家後，與張茂成一起施用，不是幫他送
    貨之原因。我曾修理張茂成的浴室，張茂成給我1、2千元當
    報酬，與送貨沒有關係；至於吳曉雯部分，張茂成說要去收
    錢，所以載張茂成與吳曉雯見面，他們二人在車上說什麼我
    不知道，事先也不知張茂成要賣毒品給吳曉雯云云。經查：
（一）販賣安非他命予吳曉雯部分
  １、證人吳曉雯於原審法院審理時證稱：「96年6月5日凌晨確
      有前往花蓮縣吉安鄉三角市場，經電話聯繫後向張茂成購
      買安非他命，當時係被告駕車搭載張茂成前來，在三角市
      場時，有到被告及張茂成車上，先是被告與張茂成談話，
      張茂成有向被告表示東西在被告處，被告則答稱東西在張
      茂成處，始由張茂成交付毒品，當日原要買4,000元，惟
      未當場付款，後來因數量不全，所以在同年6月7日僅付給
      張茂成3,500元」等語（參原審卷第154-157頁）。核與證
      人於偵查中所證述：「我打電話給他們，甲○○跟張茂成
      都有接到電話，他們就說好，就約見面」「我預計買安非
      他命3、4千元」「徐建富與張茂成同時來的，一起在車上
      」「他們一起來，由徐建富開車」「我坐上車時，在車上
      交易，甲○○就跟張茂成說東西在你那邊，之後張茂成回
      頭過來，拿毒品給我」等情節相符（參偵卷第45頁至第47
      頁），而被告亦不否認有與張茂成前往三角市場，並同在
      車內，由張茂成交付安非他命予吳曉雯等情，是證人吳曉
      雯上開證詞，應堪採信。
  ２、從被告與張茂成在車內關於安非他命放置何處之對話，張
      茂成先對被告稱東西（毒品）在被告身上，惟經被告提醒
      毒品在張茂成身上後，始從張茂成身上拿出毒品交付給吳
      曉雯等情，可見被告早知此次開車載張茂成與吳曉雯見面
      之目的是為了販賣安非他命予吳曉雯，否則被告如何在未
      交付安非他命前知道安非他命放在張茂成身上，則其辯稱
      只與張茂成去收錢，不知是販賣安非他命，在車上不知彼
      二人對話云云，委難採信，被告與張茂成有共同販賣安非
      他命予吳曉雯之意思聯絡之犯行亦堪認定。
（二）販賣安非他命予夏梅芬部分
  １、被告對於販賣安非他命予夏梅芬乙節，於偵查中先稱：「
      （有無送給夏梅芬？）有，是安非他命，不止一次，約5
      、6 月份左右」「（告以夏梅芬警詢筆錄意旨，有何意見
      ？）確實，她說的沒錯。」（見偵卷第9頁，按夏梅芬於
      警詢證稱其自96年5月底，向被告買安非他命3、4次，均
      係被告至證人家中交付安非他命）；後於原審法院羈押庭
      訊問時供稱：「因為我不認識夏梅芬，所以我開車搭載張
      茂成去交付，記憶中只有2次。」（原審卷第16頁）；再
      於原審法院審理時供稱：「（96年）6月6日這次我自己過
      去，我到夏梅芬家中交易，我拿東西給他，我人就走了，
      沒有收錢，因為夏梅芬都是跟張茂成，因為夏梅芬是張茂
      成的下線，我只是幫忙張茂成送貨。」（原審卷第200、2
      01頁）；於本院上訴審準備程序時稱：「我只是開車送東
      西過去而已，我沒有賺錢，我只是幫張茂成送毒品給別人
      。我送給夏梅芬、陳美吟，夏梅芬買毒的錢是張茂成收的
      。」（本院上訴卷第49頁）；於本院準備程序中亦供稱「
      是張茂成叫我把安非他命交給夏梅芬，交付後我就走了」
      等語（本院卷第34頁），其對於交付毒品安非他命予證人
      夏梅芬之次數及是否收取價金情節反覆不一，惟對於其於
      96年6月6日交付毒品予夏梅芬之事實則坦承不諱。
  ２、證人夏梅芬於96年6月6日與被告交易安非他命乙節，係由
      何人交付安非他命及收取價金乙節，前於偵訊時證述：「
      （有無向甲○○買過毒品？）有，是向他買安非他命，與
      他用電話聯絡購買，講電話那次有成功，是買1,000元的
      毒品，在我復興新村的家交付毒品，（錢如何交付？）當
      場交付1,000元，收錢的人就是徐建富。」、「我購買成
      功那一次張茂成也有出面，一起出面，他們開車來。」、
      「他們一起來，錢我拿給甲○○，之後徐建富才將錢交給
      張茂成。」「（毒品誰交給你的？）甲○○從口袋拿出來
      的，本來放在一個小鐵盒，當時張茂成也在場，看到甲○
      ○從口袋內拿出來。」（偵卷第63頁）；後於原審時證稱
      ：「他們（指張茂成與被告）有一起來，張茂成拿安非他
      命給被告，在我家門口外面，要被告拿進來家中給我。」
      「我出去拿錢給張茂成」（原審卷第194頁），前後證詞
      顯不相符，惟對於當日係由被告交付安非他命事實則可確
      定。
  ３、參核證人夏梅芬使用之行動電話0000-000000號與被告使
      用之行動電話0000-000000號，於96年6月6日11時43分14
      秒曾有下列對話（參警卷第86頁）：
        夏梅芬：你小黑？
        被  告：嘿。
        夏梅芬；我那個啦！
        被  告：誰？
        夏梅芬：你在幹什麼？
        被  告：在忙啊！算牌，怎樣妳在哪裡？
        夏梅芬：在我家。
        被  告：嘿、要出來喔？
        夏梅芬：嘿。
        被  告：好啊。
      證人夏梅芬與被告均承認上開監聽譯文內容為真正（見偵
      卷第62頁、原審123頁），原審法院並於準備程序由受命
      法官當庭播放該監聽錄音帶，命被告辨識是否為其與證人
      夏梅芬之通話，業據被告確認在卷（見原審卷第123頁筆
      錄記載）。而由上開通訊監察譯文內容顯示，證人係以電
      話臨時邀約被告外出會面，被告立即予以允諾，且電話中
      雙方均未說明會面之目的，依證人夏梅芬於偵查中表示此
      次通話後有買到1,000元安非他命（偵卷第62、63頁），
      顯然證人與被告應為熟稔，知悉會面欲行毒品交易之事。
      證人夏梅芬於偵查中減縮與被告交易之次數，於審理中更
      刻意迴避被告「直接」交付毒品安非他命及收取價金之行
      為，而被告亦由原先於偵查中坦承交付毒品安非也命及收
      取價金事實，於審理中避開收取價金之行為，惟不論被告
      有無收取販賣證人夏梅芬安非他命之價金1,000元，被告
      已參與販賣安非他命之交付行為，被告此部分犯行仍堪認
      定。
（三）販賣安非他命予陳美吟部分：
  １、被告確有於96年6月10日，交付1,000元的安非他命予陳美
      吟，並收取價金300元乙情，業據被告迭於警詢、偵查、
      審理中坦承不諱（參警卷第28頁、偵卷第9頁、原審卷第
      16 、36頁、本院上訴審卷第51頁、本院卷第34頁）。
  ２、證人陳美吟於偵查中雖否認向被告購買安非他命，證稱：
      「96年6月10日是要買安非他命，但是伊要欠錢，被告不
      同意，所以沒有買成，確實有6月10日這通電話，張茂成
      說他沒空，叫我打電話給他小弟（即被告），因我要欠錢
      ，又不認識他小弟，所以沒買成」等語（參偵卷第37-38
      頁），然經檢察官告以被告坦承收取價金300元，證人則
      以其長期服用藥物，記憶力不好，忘記了，迴避其與被告
      交易之事實（偵卷第37頁）。惟參以當日19時16分52秒許
      ，證人陳美吟使用之行動電話0000-000000號與被告使用
      之行動電話0000-000000曾有下列對話（參警卷第90、91
      頁通訊監聽譯文）：
        陳美吟：你們什麼時候會過來？
        被  告：現在7點15分，差不多因為我7點40分到那裡，
                我們在美崙這裡。
        陳美吟：因為要拿那個，他也是那一種的，不要太難看
                。
        被  告：我知道、我知道！
        陳美吟：我可以跟你商量一下嗎？因為我現在要上班，
                我身上剩幾百塊，我可以先跟你欠？
        被  告：沒有關係、沒有關係。
        陳美吟：你有轎車？
        被  告：我開我老大的車。
        陳美吟：好啊、好啊！
      證人陳美吟與被告均承認有上開監聽譯文之通話（偵卷第
      37頁、警卷第27、28頁、偵卷第8頁），通話內容為證人
      陳美吟欲購買安非他命，打電話問被告何時送到，並因錢
      不夠要求欠債，被告馬上同意等情，與被告供稱交付1,00
      0元的安非他命，僅收取300元之情節相符，則證人陳美吟
      證稱交易未完成顯是迴護被告之詞，是被告上開供述，應
      屬有據，其有參與交付安非他命之犯行仍可認定。
（四）被告雖辯稱：伊只是幫張茂成送貨而已，未與張茂成共同
      販賣，且向陳美吟收的300元已交給張茂成，並未從中獲
      取任何價差或量差之利益，無營利之意思云云。按凡以自
      己犯罪之意思而參與犯罪，不論其所參與者，是否犯罪構
      成要件之行為，皆為刑法第28條所規定之正犯，固不待言
      ，即以幫助他人犯罪之意思而參與犯罪，其所參與者，苟
      係犯罪構成要件之行為，亦為共同正犯，必以幫助他人犯
      罪之意思而參與犯罪，其所參與者又為犯罪構成要件以外
      之行為，始為刑法第30條第1項所規定之從犯。又刑法上
      所謂販賣行為，係指以營利為目的，有償轉讓，將商品購
      入或賣出，有一於此，犯罪即為完成，故交付商品與收取
      價金，均屬販賣犯罪之構成要件行為，縱以幫助他人營利
      犯罪之意思，而有參與交付買賣標的物、收取貨款之販賣
      要件行為，自應論以共同正犯而非從犯（最高法院84年度
      台上字第5647號判決意旨可資參照）。
  １、經查，被告已自承有交付安非他命予夏梅芬、陳美吟之行
      為，自屬參與交付買賣標的物之販賣之要件行為。又查，
      0000000000號行動電話是張茂成所有，並與被告共同使用
      等情，業經證人張茂成證稱在卷（原審卷第160頁）；證
      人夏梅芬前揭證言亦證稱是撥打上開行動電話與被告甲○
      ○聯絡購買安非他命，嗣由被告載張茂成共同前來交易；
      證人陳美吟前述證言亦證稱張茂成沒空，叫伊撥打上開行
      動電話與被告聯絡，通話內容顯示，陳美吟在電話中向被
      告要求欠債，被告一口答應，並無遲疑或請示張茂成之意
      ；吳曉雯部分，被告亦載張茂成前往交易，在車內並提醒
      張茂成安非他命在張茂成身上等等，均足證明被告在三次
      之販賣行為中，均與張茂成有意思之聯絡及行為之分擔，
      應論以販賣之共同正犯，所辯是幫助行為，並非販賣及張
      茂成於原審否認與被告共同販賣云云，均不足採信。
  ２、被告送貨給購毒者之營利意圖，業經於(一)偵查中供稱：「
      （你是買還是賣？）我是送貨，送安非他命及海洛因。」
      、「（你有無得到好處？）我可免費吸食安非他命。」、
      「（張茂成會不會給你走路工？）有時會」（見偵卷第9
      頁）。(二)羈押庭訊問時供稱：「我只是幫別人送貨而已，
      不是我自己賣的，是幫張茂成送貨。」、「（有何好處？
      ）不一定，他高興給我就給1、2千元，另外他免費提供安
      非他命給我用」（聲羈卷第4、5頁）。(三)本院前審準備程
      序供稱：「他（張茂成）剛開始是因為我幫他裝潢，所以
      他才提供我安非他命，後來因為我幫他送貨，所以他也免
      費提供安非他命給我使用；我因為有免費安非他命可以用
      且可以使用他的車子去工作，所以才幫他送貨」等語（本
      院上訴卷第52頁）。亦即被告為圖得免費安非他命之施用
      或偶而送貨之報酬或使用車子的利益，而參與張茂成販賣
      安非他命的行為，其有營利意圖至明，所辯無營利意圖云
      云，殊無可採。被告雖於本院改稱2千元是裝潢之報酬、
      與張茂成共同施用安非他命均與送貨無關云云，仍卸責之
      詞，不足採信。
  ３、我國查緝安非他命之販賣一向執法甚嚴，致安非他命物稀
      價昂，取得不易，苟無利可圖，應無甘冒被查緝法辦判處
      重刑之危險，平白無端從事安非他命買賣之工作，是其販
      入之價格必較其出售之價格為低，而有從中賺取價差或量
      差牟利之意圖及事實，應屬合理之認定。又按販賣毒品之
      所謂販賣行為，係行為人基於營利之目的，而販入或賣出
      毒品而言。販賣毒品者，其主觀上須有營利之意圖，且客
      觀上有販賣之行為，即足構成，至於實際上是否已經獲利
      ，則非所問（最高法院93年度台上字第1651號判決）。經
      查，張茂成於原審證稱與吳曉雯、夏梅芬認識沒幾天（原
      審卷第158頁），而案發後吳曉雯、夏梅芬、陳美吟均指
      證張茂成有販賣安非他命的行為，亦有證人上開證言可據
      ，可見3位證人與張茂成並無特別情誼，張茂成倘無從中
      獲得價差或量差之利益，何願干冒重刑之風險。又被告雖
      供稱客觀上未能從販賣之價差或量差中獲得利益，然為圖
      上開免費施用安非他命等等之利益，主觀上自希望張茂成
      從販賣中獲得利差，以鞏固自己之利益，則其參與張茂成
      之販賣行為時，主觀上有營利之意圖實可認定，所辯稱無
      利差之意圖云云，亦無可信，其與張茂成共同販賣安非他
      命之犯行事證明確，應依法論科。
二、論罪科刑
（一）核被告所為，均係犯毒品危害防制條例第4條第2項之販賣
      第二級毒品罪。被告販賣第二級毒品安非他命前持有第二
      級毒品安非他命之行為，為販賣第二級毒品安非他命之高
      度行為所吸收，均不另論罪。被告與張茂成間就販賣第二
      級毒品安非他命之犯行，均有犯意聯絡及行為分擔，均為
      共同正犯。被告所犯販賣第二級毒品3罪間，犯意各別，
      行為互殊，應分論併罰。又查被告前曾於86年間因違反麻
      醉藥品管理條例，經本院判處有期徒刑4年6月確定，於89
      年6月5日因縮刑假釋出監。嗣於91年間因違反毒品危害防
      制條例案件，經臺灣臺東地方法院判處有期徒刑8月確定
      ，經撤銷前開假釋執行殘刑合併執行，嗣於93年11月22日
      縮刑期滿執行完畢，有臺灣高等法院被告前案紀錄表在卷
      可憑，被告受有期徒刑執行完畢後，5年以內再故意犯本
      件有期徒刑以上之罪，為累犯，除販賣第二級毒品法定刑
      無期徒刑部分，依法不得加重其刑外，其餘法定刑部分均
      應依刑法第47條第1項之規定加重其刑。爰審酌被告已有
      多項毒品前科紀錄，素行非佳，為謀私利而販賣第二級毒
      品予他人施用，嚴重影響國民健康、及其販賣毒品之次數
      、所得利益，犯罪後否認部分犯行等一切情狀，分別量處
      被告有期徒刑7年8月、7年4月、7年2月，並依刑法第51條
      第5款定應執行有期徒刑8年2月。
（二）被告與張茂成共同販賣安非他命予吳曉雯之所得3,500元
      、夏梅芬1,000元、陳美吟300元，合計4,800元（3500+10
       00+300）雖未扣案，仍依毒品危害防制條例第19條第1項
      之規定諭知與張茂成連帶沒收，如全部或一部不能沒收時
      ，以其財產抵償之。又0000000000號之行動電話為張茂成
      所有供為本案聯絡販賣使用之物，雖未扣案，然無證據可
      證其已滅失，基於共犯各負全部責任之理論，仍應依同條
      項宣告沒收，如全部或一部不能沒收時，追徵其價額（最
      高法院96年度台上字第755號、96年度台上字第832號判決
      參照）。至扣案之行動電話0000000000號SIM卡1張雖係被
      告所有，惟非供本案犯罪所用之工具，爰不另為沒收之諭
      知。
三、撤銷改判理由
    原審予以論科固非無見，惟查：(一)陳美吟雖購買1,000元之
    安非他命，然僅給付300元予被告，亦無其他證據可證陳美
    吟已清償其餘700元，僅能以實際所得300元部分宣告沒收（
    最高法院96年度台上字第2331號判決參照），原判決宣告沒
    收1,000元，於法有違。(二)又共同正犯，因其犯罪所得係合
    併計算，且於全部或一部不能沒收時以其財產抵償之，為避
    免執行時發生重複沒收、抵償之情形，故各共同正犯之間係
    採連帶沒收主義，應於裁判時諭知連帶沒收（最高法院95年
    度台上字第6482號判決參照），原判決就上開共同販賣所得
    4,800元，未宣告與張茂成連帶沒收，亦有違誤。另未就000
    0000000號之行動電話宣告沒收及追徵其價額，仍有違誤。
    被告上訴否認犯罪，固無理由，惟原判決既有可議，自應撤
    銷改判。
據上論斷，應依刑事訴訟法第369條第1項前段、第364條、第299
條，毒品危害防制條例第4條第2項、第19條第1項，刑法第11條
前段、第28條、第47條第1項、第51條第5款，判決如主文。
本案經檢察官乙○○到庭執行職務。
中    華    民    國    97    年    10    月    6     日
                        審判長法  官   何方興
                              法  官   王紋瑩
                              法  官   林鳳珠
以上正本證明與原本無異。
如不服本判決，應於送達後10日內，向本院提出上訴狀。其未敘
述理由者，並應於提出上訴狀後10日內向本院補提理由狀 (須附
繕本)。
                              書記官  陳有信
中    華    民    國    97    年    10    月    6     日
附錄本案所犯法條：
毒品危害防制條例第4條
製造、運輸、販賣第一級毒品者，處死刑或無期徒刑；處無期徒
刑者，得併科新臺幣 1 千萬元以下罰金。
製造、運輸、販賣第二級毒品者，處無期徒刑或 7 年以上有期徒
刑，得併科新臺幣 7 百萬元以下罰金。
製造、運輸、販賣第三級毒品者，處 5 年以上有期徒刑，得併科
新臺幣 5 百萬元以下罰金。
製造、運輸、販賣第四級毒品者，處 3 年以上 10 年以下有期徒
刑，得併科新臺幣 3 百萬元以下罰金。
製造、運輸、販賣專供製造或施用毒品之器具者，處 1 年以上 7
年以下有期徒刑，得併科新臺幣 1 百萬元以下罰金。
前五項之未遂犯罰之。
毒品危害防制條例第19條
犯第 4 條至第 9 條、第 12 條、第 13 條或第 14 條第 1 項、
第2項之罪者，其供犯罪所用或因犯罪所得之財物，均沒收之，
如全部或一部不能沒收時，追徵其價額或以其財產抵償之。
為保全前項價額之追徵或以財產抵償，得於必要範圍內扣押其財
產。
犯第 4 條之罪所使用之水、陸、空交通工具沒收之。


司法院資訊處製作；財團法人民間司法改革基金會備份。
